臺灣屏東地方法院民事裁定
111年度聲再字第4號
再審聲請人  張文宗  
再審相對人  屏東縣潮州地政事務所
法定代理人  蘇文俊  
上列當事人間請求國家賠償事件，再審聲請人對於民國111年2月
24日本院110年度聲再字第14號確定裁定，聲請再審，本院裁定
如下： 
    主  文
再審之聲請駁回。
再審程序費用新臺幣壹仟元由再審聲請人負擔。
    理  由
一、再審聲請人之聲請意旨略以：本院110年度聲再字第14號確
    定裁定（下稱系爭確定裁定），不應適用而適用民事訴訟法
    第436之32第4項準用同法第498條之1規定，爰依民事訴訟法
    第507條準用同法第496條第1項第1款規定聲請再審等語。
二、相關法律規定與解釋：
（一）民事訴訟法第436條之32第4項：「第五編之規定，於小額
      事件之再審程序準用之」；同法第507條：「裁定已經確
      定，而有第496條第1項或第497條之情形者，得準用本編
      之規定，聲請再審」；同法第496條第1項第1款：「適用
      法規顯有錯誤者，得以再審之訴對於確定終局判決聲明不
      服。但當事人已依上訴主張其事由或知其事由而不為主張
      者，不在此限」。
（二）民事訴訟法第501條第1項第4款規定，再審之訴，應以訴
      狀表明審理由及關於再審理由並遵守不變期間之證據，提
      出於管轄法院為之。所謂表明再審理由，必須指明確定判
      決有如何合於法定再審事由之具體情事始為相當，倘僅泛
      言有何條款之再審事由，而無具體情事者，難謂已合法表
      明再審理由。又當事人雖聲明係對某件確定判決提起再審
      之訴，但其再審訴狀理由，實為指摘該確定判決以前之確
      定判決如何違法，此種情形，不能認為已合法表明再審理
      由，而得逕以其再審之訴不合法予以駁回之。
三、經查：
（一）再審聲請人因向相對人申請辦理不動產繼承登記遭拒後，
      對相對人起訴請求國家賠償，案經本院107年度潮國小字
      第2號、107年度國小上字第1號判決其敗訴確定後，再審
      聲請人對該確定判決提起再審之訴，經本院108年度國再
      微字第1號判決駁回其再審之訴；聲請人又對該判決聲請
      再審，為本院以109年度國再微字第2號裁定駁回確定；聲
      請人再對前開確定裁定提起再審，經本院以109年度聲再
      字第7號裁定駁回確定；聲請人再對前開確定裁定提起再
      審，經本院以110年度聲再字第5號裁定駁回；聲請人再對
      前開確定裁定提起再審，經系爭確定裁定駁回其再審之聲
      請，再審聲請人仍有不服，對系爭確定裁定聲請再審。
（二）因再審聲請人僅單純引用法規，認為不應適用而適用民事
      訴訟法第436之32第4項準用同法第498條之1規定，未具體
      指出系爭確定裁定有何適用法規顯有錯誤之處，不能認為
      已合法表明再審理由。故再審聲請人對系爭確定裁定聲請
      再審，求予廢棄，為不合法，應予駁回。
四、據上論結，本件再審之聲請不合法，依民事訴訟法第436條
    之32第4項、第507條、第502條第1項、第436條之19第1 項
    、第95條、第78條，裁定如主文。 
中　　華　　民　　國　　111 　年　　4 　　月　　20　　日
                  民事第三庭    審判長法　官　陳怡先
                                      法　官　李育任
                                      法　官　李宗濡
正本係照原本作成。
本裁定不得抗告。
中　　華　　民　　國　　111 　年　　4 　　月　　20　　日
                                      書記官　林佳慧